臺灣高等法院高雄分院刑事判決　　　　　九十一年度上訴字第一九號
　　上　訴　人　臺灣高雄地方法院檢察署檢察官
　　被　　　告　丙○○　男 民.
　　　　　　　　丁○○　男　民.
　　指定辯護人　本院公設辯護人　孫妙岑
右上訴人因被告強盜等案件，不服臺灣高雄地方法院九十一年度訴字第一八三二號，
中華民國九十一年十月二十一日第一審判決（起訴案號：臺灣高雄地方法院檢察署九
十一年度偵字第五三０五號）提起上訴，本院判決如左：
    主  文
上訴駁回。
     事實及理由
一、本案經本院審理結果，認第一審判決認事用法及量刑均無不當，應予維持，並引
    用第一審判決書記載之事實、證據及理由。
二、檢察官上訴意旨略以被告二人基於共同竊盜犯意聯絡，攜帶Ｔ型板手及大型榔頭
    各一支，已著手於竊盜機車之行為，係因車警報器響起始作罷，另尋他輛機車再
  施竊盜犯行，著手竊盜犯行後因見警查緝，復多次對執勤警員施強暴等犯行，應
    係犯有刑法第三百二十九條準強盜罪嫌，且被告丙○○復另於本件判決之民國九
    十年十二月一日起，迄九十一年九月二十四日止，在高雄市大立百貨公司前處等
    處，為連續竊盜之犯罪行為，涉有竊盜犯行等語。
三、經查原審及本院勘驗扣案之現場錄影帶，並未發現被告有持Ｔ型板手或大型榔頭
    行竊之行為，客觀上不能以被告徘徊於現場，即率認有竊盜未遂犯行，檢察官就
    此部分與有罪妨害公務部分以牽連犯裁判上一罪起訴，原審因而不另為無罪諭知
    ，並無不當，本案所起訴竊盜未遂之部分既屬無罪，則上訴意旨所指丙○○另犯
    竊盜部份，即與起訴竊盜未遂部分無連續犯關係，非起訴效力所及，本院無從一
    併論究，是本案上訴無理由，應予駁回。
據上論斷，應依刑事訴訟法第三百六十八條、第三百七十三條，判決如主文。
本案經檢察官王登榮到庭執行職務。
中    華    民    國     九十一     年      十二      月      三十一    日
                              臺灣高等法院高雄分院刑事第九庭
                                  審判長法官  張明松
          法官  任森銓
                                        法官  江泰章
右甲本證明與原本無異。
如不服本判決應於收受本判決後十日內向本院提出上訴書狀，其未述上訴理由者，
並得於提起上訴後十日內向本院補提理由書狀（均須按他造當事人之人數附繕本)「
切勿逕送上級法院」。
                                      書記官  郭榮芳
中    華    民    國     九十二     年       一       月        三      日
                                                                        Ｑ
附件：
臺灣高雄地方法院刑事判決                        九十一年度訴字第一八三二號
    公  訴  人  臺灣高雄地方法院檢察署檢察官
    被      告  丙○○  男  二十四歲（民國○○○年○月○日生）
                        住高雄縣鳳山市○○○路八二巷一三號
                        身分證統一編號：Ｚ000000000號
    被      告  丁○○  男  二十四歲（民國○○○年○月○○日生）
                        住高雄縣鳳山市○○○路一三０巷五號
                        身分證統一編號：Ｚ000000000號
    右二人共同
    選任辯護人  紀錦隆律師
                施介元律師
右列被告因強盜等案件，經檢察官提起公訴（九十一年度偵字第五三０五號），本院
判決如左：
    主  文
丙○○、丁○○共同對於公務員依法執行職務時，施強暴，各處有期徒刑月，如易
科罰金，均以佰元折算壹日。
    事  實
一、丙○○與友人丁○○於民國九十一年三月三日下午三時二十一分許，由丙○○騎
    乘丁○○所有車號ＮＫＷ─０六０號重型機車，搭載丁○○，一同前往位於高雄
    縣鳳山市○○○路二三六號之「家樂福倉庫」（即「家福股份有限公司高雄中山
    分公司」，下稱「家樂福」）機車停車場，將丁○○之機車未熄火而暫停於該停
    車場護欄外近出口處之路邊，在該處等候朋友，適有乙○○所有車號ＰＤＧ─二
    一三號重型機車及戊○○所有車號ＧＪ七─五三三號重型機車停放於該停車場內
    近丁○○之機車停放處，於當日下午三時三十二分許，因丙○○隨手觸碰乙○○
    之機車把手，致乙○○之機車防盜器響起，為外出值勤而騎乘機車路過該處之高
    雄縣警察局鳳山分局忠孝派出所（下稱忠孝派出所）所長己○○發覺可疑，趨前
    將機車停於丁○○所跨坐之尚未熄火之機車前加以盤問，丙○○與丁○○明知警
    員己○○係依法執行公務之公務員，竟因二人未載安全帽，及丙○○身上帶Ｔ
    型扳手一支、丁○○之機車置物箱中放置大型榔頭一支，害怕遭警員取締及質疑
    行竊，而共同基於妨害公務之犯意聯絡，於己○○依法執行盤查職務之際，丙○○迅速跳上丁○○之機車，搭載丁○○，以加速衝撞己○○所騎乘機車之方式，
    施以強暴行為，致己○○人車倒地，受有右手臂挫傷之傷害，嗣二人加速自中山
    西路右轉裕昌街欲逃離現場時，不慎迎面撞擊騎乘機車巡邏經過該處之忠孝派出
    所巡佐王永明，致兩車均人車倒地，王永明受有右腕左姆指拉傷、下背拉傷之傷
    害（己○○、王永明傷害部分均未據告訴），因而逮捕丙○○及丁○○。
二、案經高雄縣警察局鳳山分局報告臺灣高雄地方法院檢察署檢察官偵查起訴。
    理  由
一、訊據被告二人固均坦承有於右揭時、地共乘被告丁○○之機車撞擊警員己○○所
    騎乘機車之事實，惟均矢口否認有何妨害公務犯行，被告丙○○辯稱：當時並未
    逃跑，要離開時，不知警方從後面來，所以發生擦撞，伊有閃開，並非故意衝撞
    己○○，且因眼鏡掉了，沒看到己○○穿制服云云；被告丁○○則辯稱：當時伊
    坐在後座，沒看到警察，與丙○○準備要離開，所以和己○○擦撞，不是看到己○○前來才發動機車離開云云。
二、經查：
（一）被告二人於右揭時、地共乘被告丁○○之機車撞擊警員己○○所騎乘機車之事
      實，業據被告二人自承在卷，且經證人己○○於本院審理中證稱：「案發前一
      天家樂福的停車場共發生六件機車失竊案，所以案發當天我外出執勤經過現場
      ，聽到機車警報器響起，我靠近查看，發現丁○○發動機車停在停車場的阻隔
      外圍路旁，丙○○站在停車場的阻隔內一台響著警報器的機車前，手持大哥大
      在講話，東張西望，當時我跨坐在機車上，上前問他們在做什麼，丙○○就突
      然騎上丁○○所騎機車載著丁○○撞我」、「當時我尚跨坐在機車上問他們在
      做什麼，被告丙○○突然騎機車衝撞我的車，我的車被撞倒，所以我受傷」等
      語；證人即「家樂福」安全課長陳獻廷於警訊中證稱：「胖嫌（即被告丙○○
      ）就夥同旁邊的瘦嫌（即被告丁○○）二人甲要離開時，就被羅所長攔住，同
      時二人就騎機車撞倒所長等語；於本院審理中證稱：「己○○所長經過發現可
      疑，盤問他們，胖的就騎車撞倒所長，並沿中山西路，往裕昌街逃逸」等語；
      證人即「家樂福」安全助理曾豐雄於警訊中證稱：「我看到竊嫌二人一胖、一
      中等身材，胖嫌（即丙○○）走進停車場後，至重機ＰＤＧ─二一三先搖晃手
      把，機車防盜器響，然後再搖晃旁邊一部重機ＧＪ七─五三三，欲行竊時，被
      派出所所長發現，胖嫌就往在一旁機車引擎未熄火之同夥，二人欲離開，被所
      長攔住，該二人就駕車撞倒所長」等語，上開證人所述，均互核一致；此外復
      有己○○之診斷證明書一紙、現場監視錄影帶一卷、現場簡圖一紙附卷可稽，
      足認被告二人見己○○騎乘機車攔截在被告丁○○所跨坐之機車前，被告丙○○即迅速跳上被告丁○○之機車，搭載被告丁○○，加速衝撞己○○，而駛離
      該處。
（二）又事發當時警員己○○身著警察制服之事實，亦據證人己○○於本院審理時、
      證人陳獻廷、曾豐雄於警訊中證述在卷，應堪採信。而被告丙○○於警訊中供
      承：警方是穿制服，所長還外加反光背心等語；於偵查中供承：後來穿制服的
      警察過來，因為二人未載安全帽，車上又有Ｔ型扳手，所以很緊張就跑等語；
      及於本院審理中證稱：之前在路邊等朋友，後來騎車離去時，警員到場，因未
      載安全帽，以為警員要取締二人等語；被告丁○○亦於偵訊中供承：車上有伊
      父親帶回來的扳手，警察過來會認為是偷車工具，因為緊張，所以沒等到人就
      走，開車撞警察是因緊張等語；及於本院審理中承稱：因未載安全帽，後來警
      員過來，以為警員要取締二人等語，核被告二人此部分所供大致相符，足認被
      告二人在事發當時亦已認識到己○○之警員身分，係因未載安全帽及攜帶Ｔ型
      扳手、大型榔頭各一支，害怕遭警員取締及質疑行竊，始決意騎乘機車加速衝
      撞己○○，以儘速駛離該處，逃避警員之盤查。至被告丙○○於本院審理中始
      改稱：沒看到己○○穿制服云云；以及被告丁○○於警、偵訊中辯稱：因坐在
      後座，沒看到穿制服的警察云云，與被告二人前揭所供相左，顯係事後卸責之
      詞，不足採信。
（三）被告丙○○雖於警訊中辯稱：派出所所長己○○騎機車快到我旁邊時，我載劉
      員欲離開，不慎擦撞所長騎用機車前輪云云；於本院審理中辯稱：當時並未逃
      跑，要離開時，不知警方從後面來，所以發生擦撞，伊有閃開，並非故意衝撞
      己○○云云；被告丁○○則於本院審理中辯稱：當時與丙○○準備要離開，所
      以和己○○擦撞，不是看到己○○前來才發動機車離開云云。惟被告二人係在
      見到警員己○○騎乘機車攔截在被告丁○○所跨坐之機車前方之後，被告丙○○始迅速跳上被告丁○○之機車，搭載被告丁○○，加速衝撞己○○，而駛離
      該處，既已如前述，即便被告二人在己○○上前盤查之前，已有離開該處之意
      ，遇有警員攔住去路盤查時，竟仍決意加速離開，顯已預見將造成衝撞警員之
      結果，自不得於事後諉稱係因過失造成擦撞警員云云。被告丙○○於警訊中另
      辯稱：伊眼鏡掉了，不清楚所長有無摔倒云云，於本院審理中辯稱：因眼鏡掉
      落，所以發生擦撞云云，惟縱認被告丙○○之眼鏡在撞擊己○○後掉落，亦不
      影響被告二人先前加速衝撞甲在執行盤查執務之警員己○○之故意。綜上所述
      ，足認被告二人顯有妨害公務之故意，被告二人前揭所辯，均不足採信，本案
      事證明確，被告二人犯行均堪以認定。
三、核被告二人所為，均係犯刑法第一百三十五條第一項對於公務員依法執行職務時
    ，施強暴之罪。被告二人就上開犯行，有犯意聯絡及行為分擔，皆為共同甲犯。
    爰審酌被告二人騎乘機車衝撞警員，妨害警員依法執行公務，蔑視國家法治，犯
    後猶飾詞卸詞，惟念被告二人均未曾受有期徒刑之宣告，有被告二人之臺灣高等
    法院被告全國前案紀錄表各一份在卷足參，且年紀尚輕、思慮未周，因一時衝動
    ，致罹刑章等一切情狀，均量處如主文所示之刑，並均諭知易科罰金之折算標準
    。另扣案Ｔ型扳手、大型榔頭各一支，非被告二人供犯罪所用之物，且非違禁物
    ，自不得宣告沒收。
四、公訴意旨另以：丙○○與丁○○於九十一年三月三日下午三時三十分許，攜帶客
    觀上足供凶器使用之Ｔ型扳手及大型榔頭各一支，前往位於高雄縣鳳山市○○○
    路上之「家樂福」機車停車場內，見乙○○所有車號ＰＤＧ─二一三號重型機車
    及戊○○所有車號ＧＪ七─五三三號重型機車停放於該停車場，乃趁無人注意之
    際，已著手竊取該二輛機車，適忠孝派出所所長己○○、巡佐王永明巡邏發現攔
    檢，丙○○與丁○○二人明知己○○、王永明係依法執行公務之公務員，竟於員
    警依法執行職務之際，共同基於妨害公務及脫免逮捕之犯意聯絡，以丙○○騎乘
    車牌號碼ＮＫＷ─０六０號重型機車後載丁○○，當場衝撞己○○、王永明二人
    之方式，施以強暴行為，企圖阻礙員警辦案及緝捕，致己○○受有右手臂挫傷，
    王永明則受有右腕左拇指拉傷及下背拉傷等傷害（傷害部分未據告訴），因認被
    告二人著手竊盜後，因脫免逮捕而當場施以強暴部分，涉有刑法第三百二十九條
    之準強盜罪嫌，又接續衝撞王永明部分，亦涉有刑法第一百三十五條第一項之對
    於公務員依法執行職務時，施強暴之罪嫌。然查：
（一）公訴人認被告二人涉有刑法第三百二十九條之準盜強罪嫌，係以證人陳獻廷於
      警訊中之證述、Ｔ型扳手、大型榔頭各一支扣案及錄影帶一卷附卷可證，為其
      論罪之依據。訊據被告二人均堅決否認有何準強盜之犯行，被告丙○○辯稱：
      當時與丁○○把車停在家樂福停車場之護欄外紅錄燈旁之路邊，在該處等朋友
      張豐松，下車時手有搭在停車場內機車把手上，該車的防盜器就響起，伊把手
      放下來，又搭隔壁的另一台機車，停車場內的機車是停直的，伊在停車場之護
      欄外，不可能探詢鎖頭，且機車要從出口才能騎出去，在現場等了十幾分鐘，
      並沒有偷機車之意思，伊口袋內之扳手係父親修車之工具，非偷車工具等語；
      被告丁○○則辯稱：丙○○騎乘伊的機車搭載伊，途中說要到家樂福等朋友張
      豐松，伊在家樂福停車場旁坐在車上等，丙○○在外面等，等了十分鐘未等到
      ，當時二人未搖動他人的車，伊有蹲下來調伊機車的煞車，伊機車置物箱內取
      出之大型榔頭係父親工作使用所放置等語。
（二）按犯罪事實應依證據認定之，無證據不得推定其犯罪事實，刑事訴訟法第一百
      五十四條定有明文。又事實之認定應憑證據，如未能發現相當證據或證據不足
      以證明，自不能以推測或擬制之方法，以為裁判基礎。刑事訴訟法所謂認定犯
      罪事實之證據，係指足以認定被告確有犯罪行為之積極證據而言，而該項證據
      自須合於被告犯罪事實之認定，始得採為斷罪資料。按刑法第三百二十九條所
      定之竊盜以強盜論，係指已著手於搜取財物之行為，足以構成竊盜罪名，為脫
      免逮捕等情當場施以強暴脅迫而言，如尚未著手行竊，根本不成立該罪（最高
      法院七十五年度臺上字第六三四六號判決要旨參照）；又究係預備竊盜或竊盜
      未遂，則專以行為人是否已著手於竊盜行為之實施為斷，如未著手於竊盜行為
      之實施，依現行刑法並不處罰預備竊盜（最高法院八十四年度臺上字第二二
      五六號判決參照）。經查：
１、證人陳獻廷於警訊中證稱：在家樂福監控室內以監控系統看到竊嫌，因二日賣場
    停車場的機車失竊嚴重，所以派遣安全課助理曾豐雄至停車場協助管理機車停放
    ，曾員發現二人行跡可疑，通報其他警衛人員理伏，二人身材一胖一瘦，胖嫌當
    時走進停車場，先搖晃重機ＰＤＧ─二一三手把，然後搖晃旁邊另一部重機ＧＪ
    七─五三三，甲要行竊時，就被派出所所長己○○發現等語；於本院審理中證稱
    ：當天從監視器發現有二人，一瘦一胖，瘦的騎機車在停車場外圍，胖的在停場
    內挪動一台機車，我們就派了六位員工，在附近看他是否偷車，當時沒有發現他
    們有其他的動作，胖的人只是在現場來回走動打行動電話等語。
２、證人曾豐雄於警訊中證稱：看到竊嫌二人，一胖、一中等身材，胖嫌走進停車場
    後，至重機ＰＧＤ─二一三先搖晃手把，機車防盜器響，然後再搖晃旁邊一部重
    機ＧＪ七─五三三，欲行竊時，被派出所所長發現等語；於本院審理中證稱：當
    時在離停車場約二、三十公尺的平台上發現被告二人在機車停車場內外的行跡可
    疑，看到劉（瘦的）在停車場外面坐在機車上，張（胖的）已進入停車場，張有
    觸摸附近所停放的機車，或是坐在機車上有搖晃、移動機車把手的動作等語。
３、證人己○○於本院審理中則證稱：案發前一天家樂福停車場共發生六件機車失竊
    案，所以案發當天外出執勤經過現場，聽到機車警報器響起，靠近查看，發現丁○○發動機車停在停車場的阻隔外圍路旁，丙○○站在停車場的阻隔內一台響著
    警報器的機車前，手持大哥大在講話，東張西望，未看到被告在搖晃機車龍頭把
    手，之後家樂福的員工配合追捕被告二人，後來從丙○○的身上掉落一支起子，
    另因被告所騎之機車倒下，坐墊彈開，看到置物箱內有一支榔頭等語。上開證人
    所述，核與被告丙○○自承當日有觸碰停車場內之二台機車，並致其中一台之防
    盜器響起等情相符。
４、再觀之現場監視錄影帶內容，可見被告丙○○先站立於「家樂福」機車停車場之
    護欄外側路邊，並隨手觸碰停車場內之機車，繼之二度跨越護欄進入該停車場內
    ，四處張望，及跨坐在一旁之機車上，最後欲跨出該停車場時，因一台機車擋住
    去路，乃將該機車挪動，以利跨越護欄走出，而被告丁○○於該段時間內均在該
    停車場之護欄外側路邊或站、或蹲、或跨坐在被告丁○○之機車上等情，有錄影
    帶一卷在卷可參，足認當日被告丙○○係因觸碰停車場內之二台機車，並致其中
    一台機車之防盜器響起，始引起證人陳獻廷、曾豐雄、己○○懷疑被告二人欲行
    竊該二台機車，被告二人並未為其他可疑為行竊之動作。況且車號ＰＤＧ─二一
    三號重型機車並未損壞，僅防盜器發出聲響，車號ＧＪ七─五三三號重型機車亦
    未損壞等情，亦據車主乙○○、戊○○分別於警訊中證述在卷。
５、參以事發當時係星期日下午，被告二人停車之中山西路上車流頻繁，距離被告二
    人停車處不遠之「家樂福」機車停車場出口處亦人車往來眾多，該停車場之外側
    均用護欄與路面區隔，只有出口處可供機車出入，被告二人在該處停留之時間長
    達約十分鐘之久，其間除曾觸碰二台機車，並致一台機車之防盜器響起外，均未
    有其他可疑之動作，而扣案之Ｔ型扳手一支係放置於被告丙○○之口袋中，大型
    榔頭一支係放置於被告丁○○之機車置物箱內，均未取出等情，且衡之一般人若
    與他人相約在路邊某處會合，在等候他人之期間，隨意將手擺放於路邊停放之機
    車上或跨坐於該機車，或於走動時挪動擋住去路之機車，亦屬常情。綜上所述，
    在客觀上尚難認被告二人之行為已著手於竊盜行為之實施，則被告二人辯稱係在
    該處等候朋友等情，應堪採信。
６、又按侵入竊盜究以何時為著手起算時點，依一般社會觀念，咸認行為人以竊盜為
    目的，而侵入他人住宅，搜尋財物時，即應認與竊盜之著手行為相當，上訴人在
    其主觀上既以竊盜為目的侵入廖○聰住處，並已進入廖某臥房，留滯時間有數分
    鐘之久，用眼睛搜尋財物，縱其所欲物色之財物尚未將之移入自己支配管領之下
    ，惟從客觀上已足認其行為係與侵犯他人財物之行為有關，且屬具有一貫接連性
    之密接行為，顯然已著手於竊盜行為之實行，即應認已著手於竊盜之行為，最高
    法院八十四年臺上字第四三四一號判決要旨參照，公訴人引用上開判決要旨，作
    為認定被告二人己著手於竊盜行為之論據，惟依上開判決要旨係針對侵入他人住
    宅竊盜之事實而為，與本件之事實有間，公訴人遽以引用而認被告二人既已在他
    人財物範圍內搜尋、物色或接近財物，即已逾預備階段而達著手竊取之行為，尚
    有未洽。
７、綜上各情，並無積極證據足證被告二人有何著手於竊盜行為之實施，依首揭判決
    要旨說明，被告二人之行為既不成立竊盜罪，則被告二人嗣後為避免警員盤查而
    騎車衝撞警員之強暴行為，自不能以強盜罪論。此外，復查無其他積極證據證明
    被告二人確有公訴人所指此部分之犯行，公訴人認被告二人涉有刑法第三百二十
    九條之準強盜罪嫌，即有未合，惟公訴意旨認此部分與本院前開論罪科刑之對於
    公務員依法執行職務時，施強暴之罪間，有方法結果之牽連關係，屬裁判上一罪
    ，爰不另為無罪之諭知，併此敘明。
（三）至公訴人另認被告二人騎乘機車衝撞忠孝派出所巡佐王永明部分，亦涉有刑法
      第一百三十五條第一項之對於公務員依法執行職務時，施強暴之罪嫌，係以證
      人陳獻廷於警訊中之證述、王永明製作之職務報告書一紙、診斷證明書一紙、
      機車照片三幀附卷可證，為其論罪之依據。訊據被告二人固坦承有與王永明之
      機車相撞之事實，惟均堅詞否認此部分有何妨害公務之犯行，被告丙○○辯稱
      ：當時眼鏡掉了，不知被伊撞到的是警察，因看不清楚才撞到警察等語；被告
      劉國豪則辯稱：當時坐在後座，沒看到警察等語。按刑法第一百三十五條之妨
      害公務罪，必以公務員於執行屬於其權限內之職務時，且具備法定形式，使凡
      認識其人為甲在依法執行職務之公務員，而對之施以強暴脅迫者，方能成立（
      最高法院五十九年度臺上字第三三一號判決要旨參照）。經查：被告二人在騎
      乘機車衝撞己○○後，即從中山西路右轉裕昌街方向逃離，在裕昌街與甲巧自
      對向騎乘機車迎面而來之忠孝派出所巡佐王永明相撞，致王永明受有右腕左拇
      指拉傷及下背拉傷等傷害等情，業據被告二人自承在卷，且經證人王永明、己○○於本院審理中、證人陳獻廷於警訊及本院審理中、曾豐雄於警訊中證述綦
      詳，均互核一致，固堪以認定。另王永明當時身著警察制服等情，亦據證人王
      永明、陳獻廷、曾豐雄證述在卷，亦堪以認定。惟被告二人為避免己○○之盤
      查，已加速衝撞己○○，並從中山西路右轉裕昌街，欲儘速逃離現場，已如前
      述，則依當時客觀情勢判斷，足認被告二人殊未預料王永明甲巧自裕昌街騎乘
      機車迎面而來，在情急中亦未及注意王永明當時身著警察制服，係因倉皇之中
      ，被告丙○○控制機車不當，始走偏而不慎與王永明之機車發生對撞，尚難認
      被告二人已認識到王永明係甲在依法執行職務之公務員，而有對王永明施以強
      暴行為之故意，依前揭判決要旨說明，此部分自不成立刑法第一百三十五條第
      一項之對於公務員依法執行職務時，施強暴之罪，惟公訴意旨認此部分與本院
      前開論罪科刑之對於公務員依法執行職務時，施強暴之罪間，有接續犯之實質
      上一罪關係，故亦不另為無罪之諭知。
據上論斷，應依刑事訴訟法第二百九十九條第一項前段、刑法第二十八條、第一百三
十五條第一項、第四十一條第一項，罰金罰鍰提高標準條例第一條前段、第二條，判
決如主文。
本案經檢察官李宛凌到庭執行職務。
中      華      民      國      九十一      年      十    月    二十一  日
                                  臺灣高雄地方法院刑事庭
                                      審判長  法  官 黃三友
                                              法  官 廖建瑜
                                              法  官 王雅苑
如不服本判決，應於判決送達後十日內，向本院提出上訴狀。
右甲本證明與原本無異。
                                              書記官 黃琬婷
中      華      民      國      九十一      年      十    月    二十一  日
附錄法條：
中華民國刑法第一百三十五條
對於公務員依法執行職務時，施強暴脅迫者，處三年以下有期徒刑、拘役
或三百元以下罰金。
